臺灣高等法院刑事判決
111年度侵上訴字第248號
上  訴  人  
即  被  告  湯○○  （真實姓名年籍住居所均詳卷）
選任辯護人  陳明彥律師
上列上訴人即被告因妨害性自主案件，不服臺灣桃園地方法院11
0年度侵訴字第107號，中華民國111年7月15日第一審判決（起訴
案號：臺灣桃園地方檢察署110年度偵字第2396號），提起上訴
，本院判決如下：
    主  文
上訴駁回。
    事  實
一、湯○○與代號AE000－A109555號成年女子（真實姓名年籍均詳
    卷，下稱A女）為相識10餘年之鄰居，因A女常至湯○○家中與
    小孩玩耍，故湯○○於日常互動中已知悉A女有智能障礙而為
    心智缺陷之人。於民國109年12月2日13時24分許，湯○○見A
    女獨自一人在其住處（真實地址詳卷，下稱本案住處）外徘
    徊，竟基於乘機性交之犯意，於同日13時27分許邀請A女進
    入本案住處，利用A女心智缺陷，對性行為之抵抗及阻止缺
    乏正確判斷與即時因應之能力而不知抗拒之機會，在本案住
    處客廳玄關處，褪下A女背心放置一旁桌上，並掀起A女外衣
    及內衣至腋下位置，再將A女內外褲褪至膝蓋下方後，以手
    指插入A女陰道之方式，乘機對A女為性交行為1次。嗣因A女
    之母（代號AE000-A109555A號，真實姓名詳卷，下稱B女）
    於同日13時28分許，見A女進入湯○○家中而前往本案住處尋
    覓A女，並開啟本案住處未上鎖之大門，親眼目睹A女衣物遭
    褪去之狀態，而悉上情。
二、案經A女訴由桃園市政府警察局龍潭分局報告臺灣桃園地方
    檢察署檢察官偵查起訴。
    理  由
壹、按性侵害犯罪防治法所稱性侵害犯罪，係指觸犯刑法第221
    條至第227條、第228條、第229條、第332條第2項第2款、第
    334條第2項第2款、第348條第2項第1款及其特別法之罪；行
    政機關、司法機關及軍法機關所製作必須公示之文書，不得
    揭露被害人之姓名、出生年月日、住居所及其他足資識別被
    害人身分之資訊，此觀性侵害犯罪防治法第2條第1項、第12
    條第2項規定自明。準此，本判決關於上訴人即被告湯○○（
    下稱被告）、證人即告訴人A女、證人B女之姓名、年籍、住
    居所等足資識別被害人身分之資訊，依上開規定均予以隱匿
    而不揭露。
貳、證據能力
一、按被告以外之人於審判外之陳述，雖不符前4條（刑事訴訟
    法第159條之1至第159條之4）之規定，而經當事人於審判程
    序同意作為證據，法院審酌該言詞陳述或書面陳述作成時之
    情況，認為適當者，亦得為證據；當事人、代理人或辯護人
    於法院調查證據時，知有第159條第1項不得為證據之情形，
    而未於言詞辯論終結前聲明異議者，視為有前項之同意，刑
    事訴訟法第159條之5第1項、第2項分別定有明文。
二、本判決所引被告以外之人於審判外之供述證據筆錄，因檢察
    官、被告、辯護人於本院準備程序及審理時對該等證據均未
    爭執證據能力（見本院卷第71至72、95頁；被告於本院準備
    程序、審理時委由辯護人代為表示證據能力意見，辯護人均
    表示沒有意見等語），且迄至言詞辯論終結前均未聲明異議
    ，本院審酌此等供述證據筆錄製作時之情況，並無違法不當
    及證明力明顯過低之瑕疵，認以之作為證據應屬適當，復經
    本院依法踐行調查證據程序，揆諸前開規定，本院認此等證
    據均具有證據能力。又本判決所援引其他文書、物證，因檢
    察官、被告、辯護人於本院準備程序及審理時對該等證據均
    未爭執證據能力（見本院卷第71至72、95至99頁；被告於本
    院準備程序、審理時委由辯護人代為表示證據能力意見，辯
    護人均表示沒有意見等語），且無證據證明係公務員違背法
    定程序所取得，亦無顯有不可信之情況或不得作為證據之情
    形，復經本院依法踐行調查證據程序，自均具有證據能力。
三、辯護人於本院雖爭執A女、B女於警詢證述之證據能力，認為
    無證據能力云云（見本院卷第72、95頁），惟因本院並未執
    此等證據作為被告有罪之判斷（僅作為彈劾證據），爰不贅
    述此等證據有無證據能力，併予說明。
四、又原判決就證據能力部分所為「證人A女、B女於警詢時所為
    證述之意旨與審判中所述相符者，已具可信之特別情狀，並
    適足供與本院審理時所述互參，其證詞對認定犯罪事實之存
    否自有其必要性，是證人A女、B女於警詢中所為證述意旨與
    本院審理中相符之部分，即當然有證據資格，而有證據能力
    。至其不符部分，作為檢視審判中所為供述可信與否之彈劾
    證據，當亦無不許之理」等節之論述，雖與刑事訴訟法第15
    9條之2之規定有所不符，顯有未洽，惟原審既僅將A女之證
    述作為彈劾證據使用，並未執A女、B女於警詢之陳述作為被
    告有罪與否之論斷，原審此部分所為上開論述縱有不當，亦
    對於原審判決結果無影響，附此敘明。
參、認定被告犯罪事實所憑之證據及理由
一、訊據被告固對A女於如事實欄一所載時間進入本案住處之事
    實坦認在卷，惟矢口否認有何妨害性自主犯行，辯稱：我不
    知道A女進去我家，不是我開門讓A女進去，我也不知道A女
    怎麼進去的，A女進去我家發生什麼事情我完全不曉得，因
    為我在睡午覺，睡午覺起來我直接上廁所，走到客廳看到B
    女在罵她女兒罵很大聲，我從客廳出來一走到玄關，B女看
    到我就換罵我，我沒有做起訴書所載這些事情云云。
二、本院之判斷
(一)A女於109年12月2日13時27分許，開啟本案住處大門進入本
    案住處等情，業經證人A女、B女於原審證述明確（見侵訴字
    卷第140、128頁），且有卷附案發地點監視器錄影畫面擷取
    照片可參（見侵訴字卷第77至82頁），此部分事實堪以認定
    。
(二)證人A女證稱被告有對伊為如事實欄一所示性交行為
    證人A女於偵查證稱：109年12月2日我去對面鄰居家，我在
    對面阿伯家附近走一走，對面的阿伯說「小姐進來」，他就
    開門，我就走進去，阿伯脫我的褲子、衣服、內衣，他先脫
    我的衣服，然後再脫我的內衣及褲子，他用兩隻手指戳我尿
    尿的地方，手指有插進去，我感覺到，我當時覺得不舒服，
    後來媽媽有來，當時我的衣服跟褲子被脫掉，媽媽來的時候
    我才穿起來等語（見偵字卷第145至149頁）；於原審證稱：
    我認識被告，我知道他家住哪裡，我以前去過被告家，於10
    9年12月2日下午我有去被告家裡，他脫我的褲子，摸我尿尿
    的地方，用手戳我尿尿的地方，我有感覺他在弄，有感覺是
    兩隻手指頭，我感覺不舒服。後來媽媽有來被告家，有看到
    我的衣服、褲子被脫掉，我有跟媽媽說被告用手戳我尿尿的
    地方等語（見侵訴字卷第139至143頁），業已證稱被告有於
    前揭時、地對伊為上開性交行為。
(三)證人A女上開證述內容，有下列補強證據可佐
  1.證人B女於原審證稱：109年12月2日當天，我與A女在同一個
    房間睡午覺，我知道她起來之後就到處找，找不到我就到院
    子去叫，我在叫她的時候，已經看到她在開對面的門要進去
    ，我趕快進去加個背心出來，就趕快去被告家叫，當時被告
    家門沒有上鎖，我門一開就看到狀況不對；我從大門的地方
    一進去，大門進去右邊是桌子，桌子上面有一個窗戶，我女
    兒是面對桌子，有點趴在桌子上的樣子，被告是在A女的後
    面，在右手位置，背對大門；我看到我女兒的背心被脫掉，
    背心放在書桌上面，被告和我女兒2個人面對面在書桌旁邊
    ，我女兒上衣被拉到胸部上面，褲子也被脫到膝蓋下面，我
    女兒站著，被告半蹲在那邊，一個站著、一個半蹲著；我一
    開門進去，A女轉過來，被告聽到聲響轉過來看我，看到我
    進去，被告就趕快翻身褲頭一拉往他們家的客廳裡面跑，我
    就大聲破口大罵；我罵被告說你們在幹什麼，為什麼對我這
    個沒有滿60分的女兒做這種事情，為什麼脫她的衣服、褲子
    ，為什麼這樣子，我很大聲的罵，那時已經換我稍微失控了
    ；回家之後，我有問A女當天發生什麼事情，A女說她在被告
    家門那裡，被告叫她「小姐、小姐，進來」，A女說她的衣
    服是被告脫的，說阿伯蹲下去用手去摸她尿尿地方，用手指
    放進去等語（見侵訴字卷第128至132頁），證述親眼見到A
    女上衣拉到胸部上面，褲子脫到膝蓋下面，A女站著，被告
    半蹲在那邊，一個站著、一個半蹲著，伊一開門進去，A女
    轉過來，被告聽到聲響轉過來看伊，看到伊進去，被告就趕
    快翻身褲頭一拉往本案住處客廳裡面跑等情明確。
  2.又原審於111年2月17日當庭勘驗案發地點監視器錄影光碟畫
    面，勘驗結果顯示於109年12月2日13時24分許，A女自畫面
    上方兩側種有植栽之鐵門內（即A女住處）走出並關上門，
    待車輛駛過後，即穿越馬路行走向畫面左方之本案住處走去
    ；於109年12月2日13時24分22秒許，A女在本案住處門前有
    舉起左手之動作，停留1秒後抬頭往上看1次，旋即繞過一旁
    電線桿，走進本案住處旁小巷子；於109年12月2日13時27分
    28秒許，A女自本案住處旁小巷子出現，繞過電線桿後，於
    同日13時27分37秒許，伸出左手打開本案住處大門，並走入
    門內將門關上；於109年12月2日13時27分45秒許，聽見一女
    子呼喊「○○○」、「○○○」（即A女本名）之聲音；於109年12
    月2日13時28分30秒許，身著白色長袖上衣及桃紅色背心之
    女子（即B女），自畫面上方較大之鐵門（即A女住處大門）
    走出，並走至本案住處大門口，於109年12月2日13時28分44
    秒許，見B女左手插腰，並出言問「你們兩個在幹嘛？」等
    語；於109年12月2日13時29分1秒許，A女自本案住處門口走
    出，並開始穿上背心，同時B女以右手用力將門拉開，而後B
    女與被告、A女有如下動作及對話：
說話者 內容 B女 「（聽不清楚）……做什麼東西（客家語）？」 被告 「……（聽不清楚）沒怎麼樣（客家語）。」 B女 「什麼叫沒怎麼樣，你把她褲子脫掉、衣服脫掉做什麼（客家語）？」 被告 「……（聽不清楚）。」 B女 「……（聽不清楚），你做什麼（客家語）？」 B女 轉向A女，並問「你幹什麼？」 A女 「他弄的。」 被告 「沒有啦。」 B女 「他弄的？你怎麼可以跑到人家家裡來，現在給我回去。」 被告 「就不要進來就好了。」 B女 轉向被告，並問「你幹嘛給她進來？」 被告 「我剛剛門沒鎖（客家語）。」 B女 「……（聽不清楚），做什麼（客家語）。」 被告 「她只有走到客廳（客家語）。」 B女 「你幹什麼？給我回去。」 109年12月2日13時29分53秒許，A女緩步穿越馬路走回A女住家。  被告 「她只有走到客廳（客家語）。」 B女 「我帶著她不讓她進去你不知道（客家語）？」 被告 「嘿啊……（聽不清楚）（客家語）。」 B女 「……（聽不清楚）？褲子都脫下來了（客家語）？……（聽不清楚）」，B女並以雙手比劃往下拉的動作。 109年12月2日13時30分15秒許，B女雙手叉腰並穿越馬路走回住家。  B女 「……（聽不清楚）打開來，……（聽不清楚）要怎麼辦（客家語）？」 B女 「……（聽不清楚）。」 109年12月2日13時30分20秒許，B女走入門內，並未關上門，門為半開之狀態。  被告 「以後不要進來了。」 B女 「不准出去。」 A女 「聽到了。」 B女 「……（聽不清楚）不能這樣（客家語）。」 被告 「嘿啊。」 B女 「那你這樣做什麼（客家語）？」 被告 「（聽不清楚）。」 B女 「還在說剛剛才放進來而已？跟著你進去（客家語）。」 109年12月2日13時30分39秒許，A女住處鐵門關上，並有關門之金屬聲。  B女 「你幹什麼？」 A女 「……（聽不清楚）。」 B女 「你幹什麼？」 A女 「沒有，沒有。」 B女 「……（聽不清楚）。」 
    以上有原審111年2月17日準備程序筆錄及監視器錄影畫面截
    圖等存卷可稽（見侵訴字卷第72至75、77至82頁）。堪認案
    發當日B女在A女住處呼喚、尋找A女未果後，即自住處外出
    步行至本案住處大門，後旋在本案住處門口左手插腰，質問
    被告及在本案住處之A女「你們兩個在幹嘛？」，嗣B女將本
    案住處大門打開後，更立刻指責被告「你把她褲子脫掉、衣
    服脫掉做什麼？」，A女則表示「他（被告）弄的」，後B女
    持續質問被告「褲子都脫下來了」，並以雙手比劃往下脫去
    褲裝之動作，且進而指責被告「那你這樣做什麼」，而已於
    案發當時前往本案住處見到被告、A女之第一時間，即出聲
    質問、指責被告將A女衣、褲脫去之事。
　3.A女、B女與被告為多年鄰居，相識已久，A女並偶爾前往本
    案住處與被告孫輩玩耍，足認彼此間有所互動，關係尚可。
    依卷內事證，亦無證據可認其等間有恩怨嫌隙或利害關係，
    A女、B女應無甘冒涉犯誣告、偽證風險而杜撰上情誣陷被告
    之動機及必要。被告辯稱：我不知道A女進去我家，不是我
    開門讓A女進去，我也不知道A女怎麼進去的，A女進去我家
    發生什麼事情我完全不曉得等節，與上開勘驗內容中被告曾
    表示「我剛剛門沒鎖」、「她只有走到客廳」之情顯不相符
    ，被告所陳確有避重就輕之情，就此與證人A女、B女前開證
    述相較，顯以證人A女、B女所為證述之可信度較高。
　4.又依上開勘驗內容，可知B女質問被告何以褪去A女衣、褲之
    言語，音量甚大，設置路邊之監視器均可清楚錄影攝得，是
    倘非B女於案發當時前往本案住處尋覓A女時，確目睹A女衣
    褲遭褪去之場景，因震驚反應致喝叱言語應聲脫口而出，殊
    難想像B女有何於中午時分，在前後左右均為久識鄰居之本
    案住處，厲聲陳述A女遭被告褪去衣服、褲子等難堪情事，
    使街坊鄰居均可因而聽聞，致罹有中度智能障礙之A女或伊
    遭他人異樣眼光相待之動機及必要。再者，被告於上開監視
    器錄影畫面所示時間、地點，倘係無端遭B女高聲誣指褪去A
    女衣、褲，則被告為避免遭B女驚動之左鄰右舍對其有所誤
    會，理應於第一時間即大聲駁斥B女虛言，甚且將A女喚回對
    質說明以自清，猶恐未及，焉有竟未嚴厲追究B女不實指控
    ，僅消極否認B女所述情事，並要求A女日後不要再至本案住
    處後，任令對其為嚴重不實指控之B女逕自離去之理。準此
    ，益徵證人A女、B女於原審所證前情，當與事實相符而堪可
    採信。
(四)被告及辯護人所辯均不可採
  1.被告雖辯稱：我不知道A女進去我家，不是我開門讓A女進去
    ，我也不知道A女怎麼進去的，A女進去我家發生什麼事情我
    完全不曉得云云，然此非僅與證人A女、B女前揭證述不符，
    亦與上開勘驗結果有悖，難認可採。
　2.辯護人固為被告辯護稱：A女就案發當時之被告姿勢、當時
    有無反抗及去過本案住處幾次等內容陳述有所不一云云（見
    本院卷第29頁）。但A女於偵查、原審就被告有脫伊褲子、
    衣服、內衣，先脫衣服，然後再脫內衣及褲子，被告有用手
    指戳伊尿尿的地方，手指有插進去等重要基本事實之證述均
    屬一致。是縱令證人A女就本案細節部分陳述略有不合，亦
    難執此而認證人A女證述遭被告性侵害等情為不實。
　3.辯護人雖又為被告辯護稱：B女並未親見被告如何性侵A女，
    所陳述立場維護A女，難期客觀，且B女對A女與被告之相對
    位置所述前後不一；又依勘驗現場監視器畫面，並無3人對
    話完整紀錄，但依稀可見B女在發現A女後就大聲辱罵，在整
    個現場被B女的情緒占滿時，A女很簡略的稱他弄的，再被告
    為A女、B女多年鄰居，對她們的認識，B女對A女管教素來相
    當嚴厲，不能排除A女在B女情緒壓力下，為了避免B女責罵
    而有附和B女之行為，B女陳述不可採信云云。查證人B女雖
    未看見被告如何性侵A女，然已證述親眼見到A女上衣拉到胸
    部上面，褲子脫到膝蓋下面，A女站著，被告半蹲在那邊，
    一個站著、一個半蹲著，伊一開門進去，A女轉過來，被告
    聽到聲響轉過來看伊，看到伊進去，被告就趕快翻身褲頭一
    拉往本案住處客廳裡面跑等情，且所為證述可採，此部分客
    觀情狀已足可作為證人A女證述屬實之補強證據，均如前述
    。縱令如辯護人所稱，B女對A女與被告之相對位置所述前後
    不一，然當時伊等既均非固定不動，相對位置自有變動之可
    能，是尚難以此認定證人B女上開證述不可採。又本案並無
    證據可證A女對被告不利之敘述，乃因怕遭B女責罵而為附和
    B女證詞，自難以此臆測之詞而認定證人B女所證不實。
　4.再辯護人雖以：A女從進入被告家中至出來，前後僅歷時1分
    21秒，被告能否於此短暫時間為「詢問被害人A女其媽媽跟
    妹妹在睡覺嗎？」、「脫被害人A女背心」、「掀被害人A女
    外衣及內衣至腋下」、「褪被害人A女外內褲至膝蓋」、「
    被告以站著方式，用手指頭戳A女尿尿地方」、「被害人A女
    自行穿好衣褲」、「被害人A女自行穿好背心」云云為被告
    辯護。然就上開勘驗內容以觀，可知A女於109年12月2日13
    時29分1秒許，自被告家門口走出後才開始穿上背心，並非
    如辯護人所指上開舉動均在1分21秒內完成。再者，就將A女
    背心褪下，掀起A女外衣及內衣至腋下位置，再將A女內外褲
    褪至膝蓋下方後，以手指插入A女陰道等舉動觀之，亦非屬
    不可能在短時間內完成，是自難以A女從進入被告家中至出
    來前後僅1分21秒，時間短暫為由，即認定被告未為本案犯
    行。
　5.據上，被告辯稱：我不知道A女進去我家，不是我開門讓A女
    進去，我也不知道A女怎麼進去的，A女進去我家發生什麼事
    情我完全不曉得，因為我在睡午覺，睡午覺起來我直接上廁
    所，走到客廳看到B女在罵她女兒罵很大聲，我從客廳出來
    一走到玄關，B女看到我就換罵我，我沒有做起訴書所載這
    些事云云，及辯護人所辯上情，均無可採。
(五)至A女就伊於如事實欄一所示時、地遭被告褪去衣褲、以手
    指插入陰道時的反應，雖於偵查時證稱：「（問：他脫你衣
    服褲子的時候，你有無講什麼話或做什麼動作？）沒有」、
    「（問：當時你感覺如何？）不舒服」、「（問：你有無跟
    阿伯說你不舒服？）沒有」等語（見偵字卷第147頁）；且
    於原審證稱：「（問：被告摸你尿尿地方的時候，你有說不
    要或反抗嗎？）沒有」等語（見侵訴字卷第142頁），可認A
    女當時並未向被告以言詞表示「不要」或為任何反抗之舉，
    而係任由被告對之為性交行為。然就遭被告以如事實欄一所
    示方式性侵之感覺，證人A女於偵查證稱：「（問：當時你
    感覺如何？）不舒服」等語（見偵字卷第147頁）；且於原
    審證稱：「（問：你既然覺得不舒服為什麼沒有說不要或反
    抗？）因為害怕」、「（問：為什麼你會覺得害怕？）因為
    有被欺負的感覺」等語（見侵訴字卷第142頁），已證述對
    被告上開行為感到「不舒服」、「有被欺負的感覺而害怕」
    等情明確。是A女對被告以手指插入陰道之舉表示「不舒服
    」、「感覺被欺負」，雖未採取任何及時因應之舉，然既已
    明顯感覺不舒服、有被欺負的感覺而害怕，顯然A女於如事
    實欄一所示時、地遭被告以手指插入陰道而為性交行為時，
    確有不知如何應對以拒絕被告之情。參諸A女有第1類中度智
    能障礙之心智缺陷，此有A女之中華民國身心障礙手冊影本
    在卷可參（見偵字卷不得閱覽卷第5頁），徵諸被告於警詢
    供陳已認識身為鄰居之A女10餘年之互動經驗，對此自無諉
    稱不知之理。準此，A女對於並非出於本身真誠同意之性交
    行為之抗拒能力，顯然低於常人，亦足認A女因心智缺陷之
    故，致思考力及對外界事務之判斷力明顯不足，自我照顧能
    力亦較常人為弱，就被告對之所為非A女所願之性交行為，
    更缺乏正確判斷與即時因應之能力，是縱被告對A女為如事
    實欄一所示犯行時，A女未為積極反抗舉措或明確表示反對
    ，亦不能解為此係出於A女真摯且積極之同意，蓋此實因A女
    本即欠缺保護自身身體性自主權及性自主意識之充分認識，
    故對被告所為犯行不知抗拒而致，益見被告係於明知A女具
    心智缺陷之情形下，利用A女不知自保且不知抗拒之機會遂
    行犯行，至為明確。
(六)起訴書雖認被告係基於強制性交之犯意，違反A女意願而為
    本案犯行云云。查證人A女固於警詢證稱：「（問：加害人
    性侵妳時，有無違反妳的意願？）當下我有跟他說不要」、
    「（問：妳在發生性侵害行為時，有無呼救或採取抵抗的行
    為？）有。我當時有對他說不要、走開等抵抗行為」云云（
    見偵字卷第37頁），惟證人A女於偵查及原審就伊於如事實
    欄一所示時、地遭被告褪去衣褲及以手指戳摸陰道時，雖感
    到不舒服、因為有被欺負的感覺而感到害怕，但並未有表示
    不要或反抗之言語及行為等情，業經本院論述如前，參諸證
    人A女於偵查更證稱：「（問：你於警詢中說被告用手指頭
    戳到你陰道內，你有跟被告說不要、走開，但你剛才說你沒
    有講話，為何如此？）我忘記了」、「（問：哪一次講的比
    較正確？）剛剛講的比較正確」等語（見偵字卷第149頁反
    面）明確，堪認證人A女於警詢所陳於如事實欄一所示時、
    地曾向被告表達「不要」、「走開」等反對言語，非屬事實
    。觀諸全卷事證，除A女於警詢所證、嗣經A女本人表示並非
    正確之上開證述外，並無任何其他積極事證足認A女於上開
    時、地遭被告以上開方式性交時有明示反對之情。起訴書認
    被告係基於強制性交之犯意，以違反A女意願方式對A女為性
    交行為云云，即非有據。
三、綜上，本案事證明確，被告犯行洵堪認定，應依法論科。
肆、法律適用
一、核被告所為，係犯刑法第225條第1項乘機性交罪。
二、起訴書認被告係犯刑法第221條第1項、第222條第3款對精神
    障礙之人犯強制性交罪，容有未洽，惟起訴之基本社會事實
    同一，且經原審及本院告知被告可能涉犯刑法第225條第1項
    乘機性交罪（見侵訴字卷第154、156頁、本院卷第69、93頁
    ），無礙於檢察官、被告、辯護人之攻擊、防禦及辯護權行
    使，爰依刑事訴訟法第300條規定，變更起訴法條。
伍、駁回上訴之理由
　　原審審理後，認被告對A女犯乘機性交罪事證明確，變更檢
    察官起訴法條，且審酌被告為A女鄰居，A女並常至本案住處
    與小孩玩耍、觀看寵物，詎被告竟為逞一己色慾，利用A女
    心智缺陷不知抗拒之機會而對A女為性交行為，嚴重戕害A女
    身心健康，惡性至鉅，且犯後未與A女達成和解以獲取原諒
    ，對A女亦未有一語表達歉意，犯後態度非佳，兼衡被告於
    原審自陳國小畢業之智識程度、案發當時無業之生活狀況，
    暨其犯罪動機、目的、手段、所生危害等一切情狀，量處有
    期徒刑3年10月，經核原審認事用法並無違誤，量刑亦屬妥
    適，原判決應予維持。被告猶執前詞而否認犯罪並提起上訴
    ，為無理由，應予駁回。
據上論斷，應依刑事訴訟法第368條，判決如主文。
本案經檢察官賴建如、翟恆威提起公訴，檢察官劉海倫到庭執行
職務。
中　　華　　民　　國　　111 　年　　11　　月　　30　　日
                  刑事第十八庭  審判長法  官  何俏美
                                      法  官  葉乃瑋
                                      法  官  黃紹紘
以上正本證明與原本無異。
如不服本判決，應於收受送達後20日內向本院提出上訴書狀，其
未敘述上訴之理由者並得於提起上訴後20日內向本院補提理由書
（均須按他造當事人之人數附繕本）「切勿逕送上級法院」。
                                      書記官  顏淑華
中　　華　　民　　國　　111 　年　　12　　月　　5 　　日

附錄本案論罪科刑法條全文
中華民國刑法第225條
對於男女利用其精神、身體障礙、心智缺陷或其他相類之情形，
不能或不知抗拒而為性交者，處3年以上10年以下有期徒刑。
對於男女利用其精神、身體障礙、心智缺陷或其他相類之情形，
不能或不知抗拒而為猥褻之行為者，處6月以上5年以下有期徒刑
。
第1項之未遂犯罰之。